# 企业福利部门工资

提问人：18855190680 时间：2020-06-19 11:33:04
您好，陈老师。我看到有些资料说企业福利部门的工资统一计入“管理费用”科目。这里所谓的“福利部门”到底是怎样的部门？能举一些现实企业中的例子吗？便于我理解。谢谢陈老师！！

回答人：chenyiwei
根据《财政部关于企业加强职工福利费财务管理的通知》（财企[2009]242号）第一条：
一、企业职工福利费是指企业为职工提供的除职工工资、奖金、津贴、纳入工资总额管理的补贴、职工教育经费、社会保险费和补充养老保险费(年金)、补充医疗保险费及住房公积金以外的福利待遇支出，包括发放给职工或为职工支付的以下各项现金补贴和非货币性集体福利：
(一)为职工卫生保健、生活等发放或支付的各项现金补贴和非货币性福利，包括职工因公外地就医费用、暂未实行医疗统筹企业职工医疗费用、职工供养直系亲属医疗补贴、职工疗养费用、自办职工食堂经费补贴或未办职工食堂统一供应午餐支出、符合国家有关财务规定的供暖费补贴、防暑降温费等。
(二)企业尚未分离的内设集体福利部门所发生的设备、设施和人员费用，包括职工食堂、职工浴室、理发室、医务所、托儿所、疗养院、集体宿舍等集体福利部门设备、设施的折旧、维修保养费用以及集体福利部门工作人员的工资薪金、社会保险费、住房公积金、劳务费等人工费用。
(三)职工困难补助，或者企业统筹建立和管理的专门用于帮助、救济困难职工的基金支出。
(四)离退休人员统筹外费用，包括离休人员的医疗费及离退休人员其他统筹外费用。企业重组涉及的离退休人员统筹外费用，按照《财政部关于企业重组有关职工安置费用财务管理问题的通知》(财企[2009]117号)执行。国家另有规定的，从其规定。
(五)按规定发生的其他职工福利费，包括丧葬补助费、抚恤费、职工异地安家费、独生子女费、探亲假路费，以及符合企业职工福利费定义但没有包括在本通知各条款项目中的其他支出。
上述（二）所列的内设福利部门职工薪酬等人工费用，应从“应付职工薪酬——福利费”中列支，而不是借记管理费用。

提问人：18855190680 时间：2020-06-20 15:21:00
陈老师：您所说的“上述（二）所列的内设福利部门职工薪酬等人工费用，应从“应付职工薪酬——福利费”中列支，而不是借记管理费用。“,意思是需要从“应付职工薪酬——福利费”科目过一下，最终归属的损益类科目还是“管理费用”科目吧？（这里所说的内设福利部门难道还存在归属“销售费用”“生产成本”这种可能吗）

回答人：chenyiwei
可以这样理解。不会计入生产成本或销售费用。